臺灣高等法院民事裁定
109年度破抗字第7號
抗  告  人  匹歐匹實業有限公司



法定代理人  林國清    住○○市○○區○○○路0段000號6樓  上列抗
告人因聲請宣告破產事件，對於中華民國109年1月21日臺灣士林
地方法院108年度破字第17號裁定提起抗告，本院裁定如下：
    主  文
原裁定廢棄。 
    理  由
一、本件抗告人於原法院以伊迄今已積欠債務總額新臺幣（未標
    示幣別者，下同）1億7858萬6093元，可供償還之財產為646
    萬6393元及美金18861.2元（見原法院卷第10頁），因伊之
    資產顯不足以清償該債務，爰依法聲請宣告破產等語。原法
    院裁定駁回其聲請，抗告人不服，對之提起抗告。
二、按破產，對債務人不能清償債務者宣告之。債權人聲請宣告
    破產時，應於聲請書敘明其債權之性質、數額及債務人不能
    清償其債務之事實。債務人聲請宣告破產時，應附具財產狀
    況說明書及其債權人、債務人清冊。在裁定前，法院得依職
    權為必要之調查，並傳訊債務人、債權人及其他關係人。破
    產法第57條、第61條、第62條、第63條第2 項定有明文。又
    依破產法第148條規定之旨趣，除債務人之財產不敷清償破
    產財團之費用及財團之債務外，尚難認無宣告破產之實益。
    是以法院就破產之聲請，應依職權為必要之調查，倘債務人
    確係毫無財產可構成破產財團，或債務人之財產不敷清償破
    產財團之費用及財團之債務，無從依破產程序清理其債務時
    ，始得以無宣告破產之實益，裁定駁回聲請。
三、經查：
  ㈠抗告人主張其有債務1億7858萬6093元，現有財產為646萬639
    3元及美金18861.2元等情（見原法院卷第10頁），業據提出
    債權人清冊暨相關債權證明文件、債務人清冊、財產狀況說
    明書暨相關證明文件為憑（見原法院卷第18至72頁）；是抗
    告人主張其財產不足以清償債務，已非無據。  
  ㈡又原法院固於108年11月27日請抗告人就財產狀況說明書之動
    產附表所示財產（即聲證4，原法院卷第56至60頁，下稱動
    產財產）提出專業估價公司出具之估價報告以說明現有財產
    之市價，及該動產財產是否遭強制執行（見原法院卷第159
    頁），並向財政部北區國稅局、新北市政府稅捐稽徵處與勞
    動部勞工保險局，查明抗告人有無稅捐債務與保險費、勞工
    退休金、滯納金、工資墊償基金，及向銀行、廠商、財團法
    人金融聯合徵信中心查詢抗告人之存款、債權債務等狀況（
    見原法院卷第76至156、158至159、163至164、168至172頁
    ）；然依財政部北區國稅局以108年12月6日北區國稅汐止服
    字第1080350224號函檢送登記債權明細表之內容（見原法院
    卷第94至96頁），其中抗告人於107、108年之營所稅各343
    萬2309元、115萬9234元，係「暫行核定」，則上開登記債
    權明細表所列稅捐債權是否確實存在及其稅額為何，尚有待
    查明。另抗告人依原法院前開所請，業於108年12月13日具
    狀陳報其動產財產已有2家公司表示願以95萬元、100萬元收
    購，並提出收購意願書為據，且聲請原法院囑請專業估價公
    司進行鑑價（見原法院卷第173至177頁），則上開動產財產
    之價值為何，亦待確定，抗告人之財產總額究為若干，尚欠
    明瞭。原法院未究明抗告人之稅捐債權確實金額為何，及抗
    告人動產財產加計現金、存款是否仍不足清償前開得優先受
    償之稅捐債權，復未究明抗告人倘為破產宣告，可能之破產
    財團費用及破產財團債務內容與數額，逕以依抗告人陳報可
    供償還之財產，縱進行破產程序，顯不足清償應優先清償之
    稅捐債權，且再無其他財產可供其他債權人平等之清償，破
    產並無實益為由，駁回抗告人破產宣告之聲請，尚有未洽。
    抗告意旨指摘原裁定不當，聲明廢棄，為有理由，爰由本院
    將原裁定廢棄，由原法院另為適當之處理。又原法院調查審
    酌後，如認不應宣告破產，固應駁回抗告人之聲請，惟如認
    應宣告破產，所應進行之程序仍須由原法院為之，爰將原裁
    定廢棄，發回由原法院另為適當之處理。
四、據上論結，本件抗告為有理由，爰裁定如主文。
中    華    民    國    109   年    3     月    12    日
              民事第十四庭  
                  審判長法  官  蔡和憲
                        法  官  蕭清清
                        法  官  邱靜琪 
正本係照原本作成。
本裁定除以適用法規顯有錯誤為理由外，不得再抗告。如提起再
抗告，應於收受送達後10日內委任律師為代理人向本院提出再抗
告狀。並繳納再抗告費新臺幣１千元。
中    華    民    國    109   年    3     月    12    日

                        書記官  張淨卿